【裁判字號】    98,易,889
【裁判日期】    980527
【裁判案由】    竊盜
【裁判全文】
臺灣臺中地方法院刑事判決               98年度易字第889號
公  訴  人  臺灣臺中地方法院檢察署檢察官
被      告  乙○○
上列被告因竊盜案件，經檢察官提起公訴（98年度偵字第4910號
），本院判決如下：
    主  文
乙○○犯攜帶兇器竊盜罪，累犯，處有期徒刑柒月。扣案之電纜
剪壹支沒收。
    理  由
    犯罪事實
一、乙○○前因違反肅清煙毒條例案件，經本院於民國83年12月
    23日以83年度訴字第1718號判處有期徒刑8年（販賣毒品部
    分）、3年2月（施用毒品部分），合併應執行有期徒刑10年
    ，嗣經上訴於臺灣高等法院臺中分院，於84年2月28日駁回
    上訴確定，於88年7月8日縮短刑期假釋出監，期間付保護管
    束，因其於假釋期間之90年間再因施用毒品案件，經本院以
    91年度訴字第39號判處有期徒刑1年6月而撤銷假釋，並於91
    年12月7日入監執行殘刑，嗣於96年間，前開違反肅清煙毒
    條例（施用毒品部分）及毒品危害防制條例案件，分別經減
    刑為1年7月及9月確定。其中，前開違反肅清煙毒條例經減
    刑部分，與不應減刑之上開違反肅清煙毒條例經判處有期徒
    刑8年（販賣毒品部分），在經本院裁定定其應執行刑為有
    期徒刑9年確定。前開罪刑嗣經接續執行，甫於97年4月3日
    縮刑期滿執行完畢。詎其猶不知警惕，於98年1月23日下午
    4時30分許，行經位於臺中市○○區○○路1段17之1號之「
    GiGi網咖」前，見甲○○所有之STEPDRAGON廠牌、AS-5000
    型式、27段變速之白色摺疊腳踏車（價值約新臺幣23,000元
    ）停放於該處，竟意圖為自己不法之所有，持其所有且足對
    人之生命、身體、安全構成威脅，客觀上具有危險性而可供
    兇器使用之電纜剪1支，破壞上開腳踏車之金屬製密碼鎖（
    毀損部分未據告訴）後，隨即騎乘該腳踏車離去，因其前開
    竊取過程，均為現場執行防搶勤務埋伏之員警當場目擊，經
    警沿路追捕，於同日16時40分許，在臺中市○○○路及旅順
    路口處查獲，並扣得前開摺疊腳踏車1部、剪斷之密碼鎖1個
    （均已發還予甲○○）及上開電纜剪1支。
二、案經臺中市警察局第二分局報請臺中地方法院檢察署檢察官
    偵查起訴。
    理    由
壹、程序部分：
    按被告以外之人（包括證人、鑑定人、告訴人、被害人及共
    同被告等）於審判外之陳述雖不符刑事訴訟法第159條之1至
    之4等4條之規定，而經當事人於審判程式同意作為證據，法
    院審酌該言詞陳述或書面陳述作成時之情況，認為適當者，
    亦得為證據；當事人、代理人或辯護人於法院調查證據時，
    知有刑事訴訟法第159條第1項不得為證據之情形，而未於言
    詞辯論終結前聲明異議者，視為有前項之同意，同法第159
    條之5 定有明文。立法意旨在於傳聞證據未經當事人之反對
    詰問予以核實，原則上先予排除。惟若當事人已放棄反對詰
    問權，於審判程式中表明同意該等傳聞證據可作為證據；或
    於言詞辯論終結前未聲明異議，基於尊重當事人對傳聞證據
    之處分權，及證據資料愈豐富，愈有助於真實發見之理念，
    且強化言詞辯論主義，使訴訟程式得以順暢進行，上開傳聞
    證據亦均具有證據能力。另按刑事訴訟法第159條之5第2 項
    所定：「當事人、代理人或辯護人於法院調查證據時，知有
    第159條第1項不得為證據之情形，而未於言詞辯論終結前聲
    明異議者，視為有前項之同意。」乃係基於證據資料愈豐富
    ，愈有助於真實發現之理念，酌採當事人進行主義之證據處
    分權原則，並強化言詞辯論主義，透過當事人等到庭所為之
    法庭法動，在使訴訟程式順暢進行之要求下，承認傳聞證據
    於一定條件內，得具證據適格。此種「擬制同意」，因與同
    條第一項之明示同意有別，實務上常見當事人等係以「無異
    議」或「沒有意見」表示之，斯時倘該證據資料之性質，已
    經辯護人閱卷而知悉，或自起訴書、原審判決書之記載而了
    解，或偵、審中經檢察官、審判長、受命法官、受託法官告
    知，或被告逕為認罪答辯或有類似之作為、情況，即可認該
    相關人員於調查證據之時，知情而合於擬制同意之要件（最
    高法院96年度臺上字第4174號判決要旨可資參照）。查本件
    證人即被害人甲○○警訊中之證述內容，及警卷所附扣押物
    品目錄表、現場照片、贓物認領保管單及扣案之電纜剪1支
    等，依卷證所示，其等作成或取得之狀態，並無違背其等個
    人意思而為陳述，或其他違法取供或不法取得之情形，且本
    件公訴人、被告於本院審理中對於上開證據之證據能力並不
    予以爭執（見本院審理筆錄），亦即對上開證據資料，於本
    院審理中復不爭執其等證據能力及真實性，足認並無顯不可
    信或係不法取得之情況，本院審酌其等之內容亦適宜為本案
    證據，是本件證人甲○○於警訊中之證述內容，及警卷所附
    扣押物品目錄表、現場照片、贓物認領保管單等於審判外之
    言詞、書面陳述，及扣案之電纜剪1支，仍具有證據能力。
貳、實體部分：
一、上揭事實，業據被告乙○○於警偵訊及本院審理中坦承不諱
    ，核與證人甲○○於警詢中之證述相符，並有警卷所附扣押
    物品目錄表、現場照片、贓物認領保管單等在卷可稽，及電
    纜剪1支扣案可憑，堪認被告上開不利於己之自白，確與事
    實相符，應可採信。事證明確，被告犯行洵堪認定。
二、核被告所為係犯刑法第321條第1項第3款之攜帶兇器竊盜罪
    。被告前因違反肅清煙毒條例案件，經本院於83年12月23日
    以83年度訴字第1718號判處有期徒刑8年（販賣毒品部分）
    、3年2月（施用毒品部分），合併應執行有期徒刑10年，嗣
    經上訴於臺灣高等法院臺中分院，於84年2月28日駁回上訴
    確定，於88年7月8日縮短刑期假釋出監，期間付保護管束，
    因其於假釋期間之90年間再因施用毒品案件，經本院以91年
    度訴字第39號判處有期徒刑1年6月而撤銷假釋，並於91年12
    月7日入監執行殘刑，嗣於96年間，前開違反肅清煙毒條例
    （施用毒品部分）及毒品危害防制條例案件，分別經減刑為
    1年7月及9月確定。其中，前開違反肅清煙毒條例經減刑部
    分，與不應減刑之上開違反肅清煙毒條例經判處有期徒刑8
    年（販賣毒品部分），在經本院裁定定其應執行刑為有期徒
    刑9年確定。前開罪刑嗣經接續執行，甫於97年4月3日縮刑
    期滿執行完畢之事實，有臺灣高等法院被告前案紀錄表、臺
    灣臺中地方法院檢察署刑案資料查註紀錄表附卷可稽，其於
    有期徒刑執行完畢後，5年以內再故意犯本件有期徒刑以上
    之罪，構成累犯，應依刑法第47條第1項規定加重其刑。爰
    審酌被告正值青壯，不思循合法途徑獲取財富，竟藉竊盜獲
    利之心態可議，並增添證人甲○○生活、財物上相當之困擾
    、損害，惟念其於犯罪後坦承犯行，相當程度節省訴訟資源
    ，且所竊腳踏車並經證人甲○○予以領回，相當程度減少證
    人甲○○之損害，及審酌其所竊財物之性質、價值等一切情
    狀，量處如主文所示之刑。扣案之電纜剪1支係被告所有，
    供其犯罪之用，已如前述，應依刑法第38條第1項第2款規定
    ，予以宣告沒收。
據上論斷，應依刑事訴訟法第299條第1項前段，刑法第321條第1
項第3款、第47條第1項、第38條第1項第2款，判決如主文。
本案經檢察官丙○○到庭執行職務。
中    華    民    國    98    年    5     月    27    日
                  刑事第17庭  法  官  林世民
上正本證明與原本無異。
如不服本判決，應於送達後10日內向本院提出上訴狀（須附繕本
），上訴於臺灣高等法院臺中分院。
                              書記官  紀俊源
中    華    民    國    98    年    5     月    27    日
附錄論罪科刑法條：
中華民國刑法第321條
犯竊盜罪而有左列情形之一者，處6月以上、5年以下有期徒刑：
一、於夜間侵入住宅或有人居住之建築物、船艦或隱匿其內而犯
    之者。
二、毀越門扇、牆垣或其他安全設備而犯之者。
三、攜帶兇器而犯之者。
四、結夥三人以上而犯之者。
五、乘火災、水災或其他災害之際而犯之者。
六、在車站或埠頭而犯之者。
前項之未遂犯罰之。


司法院資訊處製作；財團法人民間司法改革基金會備份。
